臺灣臺北地方法院民事簡易判決
111年度北簡字第864號
原      告  南山產物保險股份有限公司

法定代理人  王英君  
訴訟代理人  張哲瑀  
            黃嘉德  
被      告  陳玉璽  

訴訟代理人  陳正峯  
上列當事人間請求侵權行為損害賠償事件，本院於中華民國111
年3月22日言詞辯論終結，判決如下︰
    主      文
被告應給付原告新臺幣肆萬捌仟壹佰柒拾伍元，及自民國一百一
十年十一月二十六日起至清償日止，按週年利率百分之五計算之
利息。
訴訟費用新臺幣壹仟元由被告負擔。
本判決得假執行。但被告以新臺幣肆萬捌仟壹佰柒拾伍元為原告
預供擔保，得免為假執行。
    事實及理由
一、按訴狀送達後，原告不得將原訴變更或追加他訴，但擴張或
    減縮應受判決事項之聲明者，不在此限，民事訴訟法第255
    條第1項第3款定有明文，查原告原起訴聲明為：被告應給付
    原告新臺幣（下同）105,512元，及自起訴狀繕本送達翌日
    起至清償日止，按週年利率5%計算之利息，有起訴狀可稽（
    見本院卷第11頁），嗣於訴訟中陳明減縮請求金額為48,175
    元，亦有言詞辯論筆錄及公務電話紀錄可查（見本院卷第11
    7頁），核其所為，係減縮應受判決事項之聲明，依上開規
    定，應予准許，合先敘明。
二、原告主張：被告於民國108年10月30日15時11分許，駕駛車
    牌號碼0000-00號自用小客車(下稱系爭肇事車輛)，行經臺
    北市中山區建國高架道時，因物品掉落，致撞及原告承保之
    訴外人即被保險人張自立駕駛之車牌號碼000-0000號自用小
    客車（下稱系爭車輛），造成系爭車輛受損，嗣系爭車輛經
    送修後，計支出48,175元（含工資費用13,440元、烤漆費用
    16,279元、扣除折舊後零件費用18,456元），業經原告依保
    險契約理賠予張自立，依保險法第53條取得代位求償權，爰
    依保險法第53條、民法第184條第1項前段、第191條之2規定
    ，提起本件訴訟等語，並聲明：被告應給付原告48,175元，
    及自起訴狀繕本送達翌日起至清償日止，按週年利率5%計算
    之利息。
三、被告則以：掉落的不明物體並非系爭肇事車輛所有，被告沒
    有肇事責任等語，資為抗辯，並聲明：駁回原告之訴。
四、本院得心證之理由：
  ㈠本件原告主張被告於上開時、地駕駛系爭肇事車輛，因物品
    掉落而撞及系爭車輛，造成系爭車輛受損；原告已賠付張自
    立系爭車輛修復費用等情，業據其提出與所述相符之汽車保
    險理算書、汽車保險理賠申請書、系爭車輛行車執照、道路
    交通事故當事人登記聯單、估價單、報價單、結帳單、車損
    照片、統一發票為證（見本院卷第15-43頁），並經本院依
    職權向臺北市政府警察局交通警察大隊調閱道路交通事故初
    步分析研判表、道路交通事故現場圖、道路交通事故補充資
    料表、A3類道路交通事故調查紀錄表、道路交通事故肇事逃
    逸追查表、道路交通事故當事人登記聯單、道路交通事故照
    片黏貼紀錄表為憑（見本院卷第49-73頁），堪認原告之主
    張為真實。
  ㈡按因故意或過失，不法侵害他人之權利者，負損害賠償責任
    ，民法第184條第1項前段定有明文。又此侵權行為之成立，
    須行為人因故意過失不法侵害他人權利，亦即行為人須具備
    歸責性、違法性，並不法行為與損害間有因果關係，始能成
    立，且主張侵權行為損害賠償請求權之人，對於侵權行為之
    成立要件應負舉證責任（最高法院100年度台上字第328號判
    決參照）。本件被告辯稱掉落的不明物體並非系爭肇事車輛
    所有，被告沒有肇事責任云云，然經本院當庭勘驗系爭車輛
    行車紀錄光碟，勘驗結果如下：「2019年10月30日15：11：
    10有異物從3725-J5車輛底部左前輪及後輪間彈跳飛出並翻
    轉，依該影像無法看到上開車輛車前的路面狀況，15：11：
    56影片結束前，兩台車輛均持續駕駛。」，且兩造對勘驗筆
    錄均無意見(見本院卷第157頁)，本院審酌前揭勘驗筆錄，
    雖無法確定該異物是否從系爭肇事車輛掉落，然該異物確實
    從系爭肇事車輛底部左前輪及後輪間彈跳飛出並向後翻轉，
    顯見該異物係因受系爭肇事車輛之輾壓後始產生向後彈跳及
    翻轉之動力，致撞及系爭車輛而使系爭車輛受損，即系爭車
    輛之受損與被告駕駛系爭肇事車輛輾壓該異物之行為，有直
    接因果關係，是認被告應負侵權責任。又原告既承保系爭車
    輛並已給付賠償金額，揆諸前揭條文，即得代位行使張自立
    對被告之侵權行為損害賠償請求權。
  ㈢次按不法毀損他人之物者，應向被害人賠償其物因毀損所減
    少之價值，為民法第196條所明定。而所謂請求賠償物被毀
    損所減少之價額，得以修復費用為估定標準，但以必要者為
    限，例如修理材料以新品換舊品，應予折舊（參見最高法院
    77年度第9次民事庭會議決議）。經查，原告主張系爭車輛
    必要修繕費用包括工資費用13,440元、烤漆費用16,279元、
    扣除折舊後零件費用18,456元(計算式如附表所示)，合計48
    ,175元，業據其提出系爭車輛行車執照、估價單、報價單、
    結帳單、統一發票為證（見本院卷第19、23-33、43頁），
    故原告請求被告賠償系爭車輛修復費用48,175元，洵屬有據
    。
  ㈣末按遲延之債務，以支付金錢為標的者，債權人得請求依法
    定利率計算之遲延利息；應付利息之債務，其利率未經約定
    ，亦無法律可據者，週年利率為百分之五；給付無確定期限
    者，債務人於債權人得請求給付時，經其催告而未為給付，
    自受催告時起，負遲延責任。其經債權人起訴而送達訴狀，
    或依督促程序送達支付命令，或為其他相類之行為者，與催
    告有同一之效力，民法第233條第1項前段、第203條、第229
    條第2項分別有明文規定。本件原告之請求，核屬無確定期
    限之給付，自應經原告催告未為給付，被告始負遲延責任。
    準此，原告請求被告給付自起訴狀繕本送達翌日即110年11
    月26日（見本院卷第85頁）起至清償日止，按週年利率5%計
    算之利息，核無不合，併予准許。
五、綜上所述，原告據以提起本訴，請求被告給付48,175元，及
    自起訴狀繕本送達翌日即110年11月26日起至清償日止，按
    週年利率5%計算之利息，為有理由，應予准許。
六、本件係就民事訴訟法第427條訴訟適用簡易程序所為被告敗
    訴之判決，依同法第389條第1項第3款規定，應依職權宣告
    假執行，並依同法第392條第2項規定，依職權宣告被告如預
    供擔保，得免為假執行。
七、本件事證已臻明確，兩造其餘攻擊防禦方法及證據，核與判
    決之結果不生影響，爰不一一論列，併此敘明。
八、訴訟費用負擔之依據：民事訴訟法第78條。本件訴訟費用額
    ，依後附計算書確定如主文第2項所示金額。
中　　華　　民　　國　　111 　年　　4 　　月　　12　　日
                  臺北簡易庭    法  官  葉藍鸚
附表：(已使用3年1月)
折舊時間           金額
第1年折舊值        75,794×0.369=27,968
第1年折舊後價值    75,794-27,968=47,826
第2年折舊值        47,826×0.369=17,648
第2年折舊後價值    47,826-17,648=30,178
第3年折舊值        30,178×0.369=11,136
第3年折舊後價值    30,178-11,136=19,042
第4年折舊值        19,042×0.369×(1/12)=586
第4年折舊後價值    19,042-586=18,456
訴訟費用計算書
項　　    目               金　額（新臺幣）　　   
第一審裁判費   　 　　     1,000元
合　　　　計　　　         1,000元
備註：本件起訴之初原告主請求金額為105,512元，嗣原告減縮 
       主請求金額為48,175元，核屬減縮應受判決事項之聲明 
       ，故原告已繳納第一審裁判費超過1,000元部分，應由原
        告自行負擔。
以上正本係照原本作成。
如不服本判決，應於判決送達後20日內向本庭提出上訴狀（須按
他造當事人之人數附繕本）。如委任律師提起上訴者，應一併繳
納上訴審裁判費。
中　　華　　民　　國　　111 　年　　4 　　月　　12　　日
                                書記官  林錫欽